臺灣宜蘭地方法院刑事判決　　　　　　　 93年度訴字第498號
　　公　訴　人　臺灣宜蘭地方法院檢察署檢察官
　　被　　　告　己○○　男　2.
　　選任辯護人　李秋銘律師
　　　　　　　　黃金亮律師
上列被告因違反電信法等案件，經檢察官聲請簡易判決處刑（九
十三年度偵字第三一五八號）暨移送併辦（九十三年度偵字第三
二六三號），本院宜蘭簡易庭認不宜以簡易判決處刑，移由本院
依通常程序審理後判決如下：
    主  文
己○○連續意圖為自己不法之利益，以無線方式盜用他人電信設
備通信，處有期徒刑伍月，如易科罰金，以佰元折算壹日。
    事  實
一、己○○前於民國八十七年間因犯竊盜案件，經本院判處有期
    徒刑八月，緩刑三年確定，竟於緩刑期滿未經撤銷後，仍不
    知悛悔，復基於為自己不法所有意圖而竊取他人行動電話後
    再盜用他人電信設備以遂其不法利益之概括犯意，先後於：
  (一)九十三年五月下旬某日，在宜蘭縣蘇澳鎮福安新村旁海邊，
    乘戊○○不注意之際，徒手扳開戊○○騎乘之機車坐墊後，
    自縫隙伸手進入置物箱內竊得戊○○使用之ＭＯＴＯＲＯＬ
    Ａ牌Ｔ七二０型行動電話（門號0000000000；序
    號000000000000000）一支，並旋即撥打該
    支竊得之行動電話而以無線方式盜用戊○○之電信設備，約
    計獲取新臺幣（下同）三百餘元之免費通話不法利益。嗣於
    同年六月六日，再以一千五百元之價格售予不知情之洪鈞企
    業通訊社。
  (二)九十三年五月下旬某日，在宜蘭縣蘇澳鎮福安新村旁海邊，
    乘甲○○不注意之際，徒手扳開甲○○騎乘之機車坐墊後，
    自縫隙伸手進入置物箱內竊得甲○○使用之ＮＯＫＩＡ牌三
    三一五型行動電話（門號0000000000；序號00
    0000000000000）一支及現金三百餘元，但未
    撥打上開竊得之行動電話，而於同年六月六日以五百元之價
    格售予不知情之洪鈞企業通訊社。
  (三)九十三年六月六日十四時許，在宜蘭縣礁溪鄉○○○道風景
    區起點處，乘被害人丁○○不注意之際，徒手扳開丁○○騎
    乘之機車坐墊後，自縫隙伸手進入置物箱內竊得丁○○使用
    之ＭＯＴＯＲＯＬＡ牌Ｔ一九一型行動電話（門號0000
    000000；序號000000000000000）一
    支，並隨即自當日十四時三十四分十四秒起，至同年月八日
    凌晨零時二十分四十一秒止，撥打該支竊得之行動電話而以
    無線方式盜用丁○○之電信設備，約計獲取一萬九千四百四
    十五元之免費通話不法利益。嗣於同年月十九日再以四百元
    之價格售予不知情之洪鈞企業通訊社。
  (四)九十三年七月中旬某日，在宜蘭縣冬山鄉龍泉游泳池停車場
    內，乘被害人庚○○不注意之際，徒手扳開被害人騎乘之機
    車坐墊後，自縫隙伸手進入置物箱內竊得被害人庚○○使用
    之ＮＯＫＩＡ牌三三五０型行動電話（門號0000000
    000號；序號000000000000000號）一支
    及現金七百元，並自同年七月十七日十四時三十一分五秒起
    ，至同日十五時二十八分十四秒止，撥打上開竊得之行動電
    話而以無線方式盜用庚○○之電信設備，約計獲取四千零四
    十三元之免費通話不法利益。
  (五)九十三年七月二十一日某時許，在宜蘭縣礁溪鄉五峰旗風景
    區，乘乙○○不注意之際，徒手扳開乙○○騎乘之機車坐墊
    後，自縫隙伸手進入置物箱內竊得乙○○使用之ＮＯＫＩＡ
    牌三三一０型行動電話（門號0000000000；序號
    000000000000000）一支，並即撥打所竊得
    之行動電話而以無線方式盜用乙○○之電信設備，約計獲取
    一千六百三十二元之免費通話不法利益。嗣於同年八月四日
    ，再將該支行動電話與上開(四)中竊得之行動電話，以九百元
    之價格一併售予不知情之兆震通訊行。
二、案經宜蘭縣警察局礁溪分局報告臺灣宜蘭地方法院檢察署檢
    察官偵查起訴暨移送併辦。
    理  由
一、右揭事實，迭據被告己○○自警詢至偵、審中到庭坦承不諱
    ，核與被害人戊○○、甲○○、庚○○、丁○○、乙○○與
    證人丙○○、簡新輝、許培茹、林楷芬、陳佳延分別於警詢
    中指證情節吻合一致，復有臺灣大哥大股份有限公司雙向通
    聯資料查詢、手機資源回收契約書、宜蘭縣警察局礁溪分局
    受理刑事案件報案三聯單、臺灣大哥大股份有限公司通話明
    細單、贓物認領保管單、手機來源承諾切結書、手機資源回
    收契約書、中華電信股份有限公司轉帳代繳收據及通話明細
    清單、中華電信（行動電話0000000000、000
    0000000、0000000000）資料查詢等在卷
    可稽，足見被告所為之自白均與真實相符，皆可採憑。本件
    事證已臻明確，被告犯行咸堪認定，應予依法論科。
二、核被告己○○之所為，係犯刑法第三百二十條第一項之竊盜
    罪及電信法第五十六條第一項之盜用電信設備通信罪。其先
    後五次竊盜及四次以無線方式盜用他人電信設備之犯行，均
    屬時間緊接，方法相同且觸犯構成要件相同之罪，顯皆係基
    於概括犯意反覆為之，均應依刑法第五十六條連續犯之規定
    各論以一罪，並加重其刑。然其係以竊盜方法遂其以無線方
    式盜用他人電信設備之目的，是其所犯之竊盜罪及盜用電信
    五十五條牽連犯之規定，論以一重之電信法第五十六條第一
    項連續盜用電信設備通信罪處斷。審酌被告己○○年輕力壯
    ，竟不思以循正當途徑獲取財物，反在前所犯竊盜罪經本院
    判決有期徒刑八月，緩刑三年確定且緩刑期滿未經撤銷後，
    再犯侵害他人財產法益之本罪，情節匪淺，實應重罰，惟念
    其於遭警查獲後即自警詢至偵審中皆坦承犯行，態度良好，
    且已賠償各被害人金錢損失而與各被害人達成和解，顯見其
    確有悔意；是綜參其所為本件犯行造成社會整體防衛機制與
    各被害人財產法益之侵害程度，及公訴人當庭具體求刑等一
    切情狀，爰酌情量處如主文所示之刑，並諭知易科罰金之折
    算標準，以示警懲。
據上論斷，應依刑事訴訟法第二百九十九條第一項前段，電信法
第五十六條第一項，刑法第五十六條、第三百二十條第一項、第
五十五條、第四十一條第一項，罰金罰鍰提高標準條例第一條前
段、第二條，判決如主文。
本案經檢察官賴慶祥到庭執行職務
中　　華　　民　　國　　94　　年　　2 　　月　　4 　　日
                        臺灣宜蘭地方法院刑事第三庭
                            審判長法  官  黃  永  勝
                                  法  官  林  楨  森
                                  法  官  陳  嘉  年
以上正本證明與原本無異。
如不服本判決，應於判決送達後10日內，向本院提出上訴狀。（
應附繕本）
                                  書記官　詹  玉  惠
中　　華　　民　　國　　94　　年　　2 　　月　　4 　　日
附錄本案論罪科刑法條全文
刑法第三百二十條第一項
意圖為自己或第三人不法之所有，而竊取他人之動產者，為竊盜
罪，處五年以下有期徒刑、拘役或五百元以下罰金。
電信法第五十六條第一項
意圖為自己或第三人不法之利益，以有線、無線或其他電磁方式
，盜接或盜用他人電信設備通信者，處五年以下有期徒刑，得併
科新台幣一百五十萬元以下罰金。
